Inventaris van het archief van de Stichting Landelijke Bezettingsschade, (1938) 1941-1945 en Stichting Beheer Landbouwgronden, 1946-1982 (1988)
Nationaal Archief, Den Haag
- STUKKEN BETREFFENDE AFZONDERLIJKE ONDERWERPEN, 2
  - Taak, 2.2
    - Vorderingen, schadeloosstellingen en beheer ten behoeve van vliegvelden, 2.2.3
      - Vliegvelden op naam, 2.2.3.2
        - Welschap, 2.2.3.2.23
          - Stukken betreffende de totstandkoming van de ruilverkaveling van gronden op en rondom het vliegveld, 1948-1968; 673-675; 1 pak en 2 omslagen
            - Voorbereiding en uitvoering, met kaarten 1948-1960, 673; pak
            - Plan van toedeling 1960-1962, 674
            - Financiële eindafrekening 1960-1968, 675
          - Stukken betreffende het aankopen van grond, E - V, 1951-1957; 676; 1 omslag
          - Stukken betreffende het aan- en verkopen van verschillende percelen, 1952; 677; 1 omslag
          - Stukken betreffende het vestigen van servituten rondom het vliegveldterrein, 1952; 678; 1 omslag
          - Stukken betreffende het verkopen van gronden, 1953-1963; 679-681; 3 omslagen
            - Verkoop van het vliegveld aan het Bureau Aanleg, Beheer en Onderhoud van Vliegvelden (BABOV), met kaarten 1953-1962, 679
            - Percelen Kruisstraat in het kerkdorp Zeelst 1957-1958, 680
            - Kamp Zeelst 1961-1963, 681
          - Stukken betreffende het huren van grond van particulieren ten behoeve van de uitbreiding van de militaire grenzen van het vliegveld, 1954-1955; 682; 1 omslag
        - Woensdrecht, 2.2.3.2.24
          - Stukken betreffende het vorderen van grond voor de aanleg van het vliegveld, 1946-1957; 683-686; 1 pak en 3 omslagen
            - Taxaties van gronden en opstallen van particulieren 1946-1950, 683
            - Algemeen 1946-1957, 684; pak
            - Voorbereiding van de schadeloosstelling aan particulieren 1948-1951, 685
            - Kadastrale gegevens van gronden op en rondom het vliegveld 1949-1957, 686
          - Schade-afhandelingsdossiers, 1948-1955; 687-689; 3 pakken
            - A - H, 687
            - J - Sm, 688
            - So - W, 689
          - Stukken betreffende het verpachten van gronden aan particulieren binnen de militaire grenzen van het vliegveld, 1949-1951; 690-692; 3 omslagen
            - 1949, 690
            - 1950, 691
            - 1951, 692
          - Stukken betreffende het overdragen van een verbindingsweggetje tussen Woubaan en Prinses Beatrixstraat aan de gemeente Woensdrecht, 1949-1953; 693; 1 omslag
        - Ypenburg, 2.2.3.2.25
          - Schade-afhandelingsdossiers, 1943-1960; 694-704; 11 pakken
            - A - B, 694
            - Di - Du, 695
            - E - Ho, 696
            - Hu - La, 697
            - Lo - Mij, 698
            - N - Pa, 699
            - Pe - Sand, 700
            - Sant - Ti, 701
            - To - Ver, 702
            - Vet - Wie, 703
            - Wij - Z, 704
          - Stukken betreffende het vorderen van grond voor de aanleg en uitbreiding van het vliegveld, 1943-1961; 705-710; 4 pakken en 2 omslagen
            - Algemeen 1943-1961, 705
            - Kadastrale opmetingen 1946-1960, 706; omslag
            - Schadeloosstellingen vanwege de uitbreiding 1952-1959, 707
            - Het laten uitvoeren van bodemonderzoek ter bepaling van de schadeloosstelling 1953-1956, 708; omslag
            - Afrekeningen met de Nederlandsche Heidemaatschappij 1953-1957, 709
            - Werkzaamheden, voortvloeiende uit de uitbreiding 1953-1959, 710
          - Stukken betreffende het verpachten van grond, 1944-1955; 711; 1 pak
          - Stukken betreffende het uitvoeren van taxaties rond het vliegveld ter bepaling van oorlogsschade, 1946-1949; 712; 1 pak
          - Stukken betreffende de samenwerking met de polderbesturen van de Hooge en de Lage Broekpolder inzake het beheer van het vliegveldcomplex, 1946-1951; 713; 1 omslag
          - Stukken betreffende het bemiddelen bij de verkoop van gronden in de Hooge Broekpolder aan het Ministerie van Oorlog, 1953-1955; 714; 1 omslag
          - Stukken betreffende het voeren van het beheer namens het Bureau Aanleg, Beheer en Onderhoud van Vliegvelden (BABOV), 1953-1958; 715; 1 omslag
          - Stukken betreffende het uitvoeren van werkzaamheden in de Tedingerbroekpolder, 1953-1961; 716; 1 pak
          - Stukken betreffende het vestigen van servituten, 1954-1957; 717; 1 omslag